# 关于产品出口退税率为零的相关问题

提问人：liandlh 时间：2016-10-09 23:11:34
陈老师，您好！
我有个问题想请教您一下。
有一家企业出口产品的退税率为零，则按照规定应该是按照视同内销进行处理，账务上做借：应收账款 贷：主营业务收入，然后再做借：主营业务收入 贷：应交税费-销项税，请问这样的账务处理是否正确？
其次，这家企业内销收入和出口退税率为零的产品收入数字之和要大于企业增值税申报表上的交17%税的收入数字，大了 300 多万，请问这个会是什么原因呢？是不是企业上面的第二笔分录没有冲收入，而是做入了其他利润表科目中，例如主营业务成本？
谢谢陈老师！

回答人：chenyiwei
1 、可以，也可合并为一笔分录来做，就是与常规的内销销售收入确认相同的分录了。 2 、不清楚具体情况，你说的原因也是有可能的，但建议结合具体情况进一步核查。

提问人：liandlh 时间：2016-10-10 10:21:36
陈老师，了解后果然企业是做入了主营业务成本中，虽然对利润没有影响，但是有收入和成本重分类的问题。您觉得需不需要做一个重分类呢？

回答人：chenyiwei
虽然不影响净利润，但影响报表项目的结构，可能导致报表使用者被误导，建议进行重分类。